臺灣高等法院高雄分院刑事裁定　　　　　 94年度抗字第243號
抗　告　人　甲○○
　　　　　　　　　　現於臺灣臺東岩灣技能訓練所執行中
上列抗告人因公共危險案件，不服臺灣高雄地方法院94年度交訴
字第61號中華民國94年9 月14日裁定提起抗告，本院裁定如下：
    主  文
抗告駁回。
    理  由
一、本件抗告意旨略以：抗告人甲○○（以下簡稱抗告人）因涉
    嫌公共危險案件，經臺灣高雄地方法院檢察署檢察官以94年
    度偵字第4931號提起公訴，再經臺灣高雄地方法院以94年度
    交訴字第61號判處有期徒刑10月。因抗告人另案在臺灣高雄
    第二監獄服刑，於民國94年9 月2 日始「簽收」該案刑事判
    決書，並於同年月9 日遞狀提起上訴，尚屬在法定期限10日
    內，並未逾期。原審以抗告人提起上訴逾期，駁回抗告人之
    上訴，自屬不當。爰提起抗告，請求將原裁定予以撤銷。
二、按「上訴期間為10日，自送達判決後起算。但判決宣示後送
    達前之上訴，亦有效力」；「在監獄或看守所之被告，於上
    訴期間內向監所長官提出上訴書狀者，視為上訴期間內之上
    訴」，刑事訴訟法第349 條、第351 條第1 項分別定有明文
    。又「在監獄或看守所之被告，於上訴期間內向監所長官提
    出上訴書狀者，視為上訴期間內之上訴，刑事訴訟法第351
    條第1 項亦定有明文，條文既規定視為上訴期間內之上訴，
    故雖該監所不在法院所在地，亦無庸扣除其在途期間」（最
    高法院85年度台上字第419 號判決、最高法院77年第4 次刑
    庭決議參照）。
三、經查：臺灣高雄第二監獄係於94年8 月25日收受上開刑事判
    決書，並蓋用「臺灣高雄第二監獄94.8.25 送達專用章」，
    再於同日14時27分送達抗告人，由抗告人在送達證書上簽署
    「甲○○、94.8.25.14.27 」字樣並按指紋，後再於94年9
    月1 日將送達證書繳回原審法院，並由臺灣高雄地方法院蓋
    用「94.9.1送證繳回章」，此有臺灣高雄第二監獄94年11月
    23日高二監總名字第0940004482號函所附訴訟登記簿、送達
    證書在卷可憑（見本院卷第17至20頁，原審交訴卷第78頁）
    ，抗告人陳稱係於94年9 月2 日收受本件刑事判決書，自屬
    無據；又抗告人於94年9 月9 日始向臺灣高雄第二監獄提出
    上訴狀，有上訴狀蓋用「臺灣高雄第二監獄受刑人書狀核轉
    章收件94年9 月9 日」在卷可憑（見原審交訴卷第80頁），
    顯已逾10日之上訴期限。
四、綜上所述，抗告人提起上訴，既已逾10日之上訴期限，原審
    乃以裁定駁回抗告人之上訴，自屬合法，抗告人所執上開抗
    告意旨，指摘原審駁回上訴之裁定不當，為無理由，應予駁
    回。
五、適用之法律：刑事訴訟法第412 條。
中　　華　　民　　國　　94　　年　　11　　月　　30　　日
                  刑事第七庭    審判長法  官  莊飛宗
                                      法  官  黃憲文
                                      法  官  曾逸誠
以上正本證明與原本無異。
如不服本裁定應於送達後5 日內向本院提出抗告狀。
中　　華　　民　　國　　94　　年　　11　　月　　30　　日
　　　　　　　　　　　　　　　　　　　書記官  郭蘭蕙
